臺灣高等法院高雄分院刑事判決　　　　100年度上易字第964號
上　訴　人　臺灣高雄地方法院檢察署檢察官
被　　　告　沈嘉文
　　　　　　蘇誌賢
　　　　　　黃湘怡
　　　　　　梁豈銘
　　　　　　江柏勳
上列上訴人因賭博案件，不服臺灣高雄地方法院100 年度易字第
868 號中華民國100 年8 月5 日第一審判決（起訴案號：臺灣高
雄地方法院檢察署99年度偵字第26124 號、100 年度偵字第1007
8 號），提起上訴，本院判決如下：
     主  文
上訴駁回。
     理  由
一、按上訴書狀應敘述具體理由；又第二審法院認為上訴書狀未
    敘述理由或上訴有刑事訴訟法第362 條前段之情形者，應以
    判決駁回之，同法第361 條第2 項、第367 條前段定有明文
    。
二、檢察官上訴意旨略以：按刑法第268 條之罪以意圖營利供給
    賭博場所或聚罪賭博為其構成要件，所謂意圖即主觀上之期
    望，亦即所以出此之動機或目的，而所謂營利即藉以牟取經
    濟上或財產上利益，另所謂意圖營利以行為人主觀上有藉此
    牟利之期望為已足，並不以實際上有無實施抽頭之行為必要
    。被告沈嘉文等5 人共同在春心電子遊戲場業之公眾得出入
    場所非法擺設賭博性電子遊戲機供人把玩賭博，需支出場地
    費用、人事僱傭費、水電雜項等，每月開店營業成本費不貲
    ，倘非擺設賭博性電動遊戲機定可獲利，豈有違法為之，足
    見賭博性電子遊戲機程式設計之初已隱含有較高獲勝機率，
    已非純射倖性。是被告被告沈嘉文等5 人應構成刑法第268
    條之罪以意圖營利供給賭博場所或聚罪賭博罪。
三、經查，原判決已說明刑法第268 條所定之圖利供給賭博場所
    罪、聚眾賭博罪，除行為人主觀上之營利意圖之外，其營利
    之來源必與供給賭博場所或聚眾賭博之客觀構成要件行為相
    結合，始克當之；即單純因供給賭博場所或聚眾賭博而牟利
    ，諸如抽頭，或變相以收取清潔費、茶水費等名目為之，倘
    獲利之來源乃取決於賭博本身之輸贏，乃仰賴賭博之射倖性
    與或然率，即是否輸贏仍在未定，自應成立賭博罪，而非該
    當刑法第268 條之罪；被告沈嘉文等5 人係利用電子遊戲機
    與賭客賭博財物，依電子遊戲機出現之偶然事實決定勝負，
    即以此射倖性之方式計算輸贏，並無另外抽佣，性質上係利
    用該機器代替自己與不特定之賭客在前開公眾得出入之場所
    賭博，與意圖營利而供給賭博場或聚眾賭博之行為，尚屬有
    異。原審乃認被告沈嘉文等5 人係犯刑法第266 條第1 項公
    然賭博罪，予以論罪科刑，復以被告沈嘉文等5 人被訴觸犯
    刑法第268 條之罪不能證明，因此部分與賭博罪間有想像競
    合犯之裁判上一罪關係，遂不另為無罪之諭知。其認事用法
    ，核無不合，量刑亦屬允當。再檢察官上訴意旨以被告沈嘉
    文等5 人擺設之賭博性電子遊戲機程式設計之初已隱含有較
    高獲勝機率，已非純射倖性，因而指摘原判決不當，然檢察
    官就賭博性電子遊戲機程式設計之初已隱含有較高獲勝機率
    一節，亦未提出積極證據證明，檢察官之上訴即難認為有理
    由，應予駁回。此外，檢察官並未依據卷內既有訴訟資料或
    提出新事證，指摘或表明原審判決有何採證認事、用法或量
    刑等足以影響判決本旨之不當或違法，而構成應予撤銷之具
    體理由（例如：依憑證據法則具體指出所採證據何以不具證
    據能力，或依憑卷證資料，明確指出所為證據證明力之判斷
    如何違背經驗、論理法則），其上訴即不合法律上之程式。
    再上訴不合法律上之程式之情形，依刑事訴訟法第367 條但
    書規定：「但其情形可以補正而未經原審法院命其補正者，
    審判長應定期間先命補正。」，係指上訴書狀未敘述理由，
    原審未命補提理由書狀，審判長即應定期間先命補正。從而
    ，檢察官之上訴書狀未敘述具體理由，且於上訴期間屆滿（
    即100 年8 月26日）後之20日內（即100 年9 月15日以前）
    亦未補提上訴具體理由，依上開規定，顯屬違背法律上之程
    式，應由本院依同法第367 條前段、第372 條不經言詞辯論
    判決如主文。
中    華    民    國  100     年    10    月    6     日
                  刑事第八庭    審判長法  官  李炫德
                                      法  官  徐美麗
                                      法  官  郭玫利
以上正本證明與原本無異。
本判決不得上訴。
中    華    民    國   100    年    10    月    7     日
                                      書記官  梁美姿